MICHAŁ GRĄŻAWSKI

@ grazawski.michal@gmail.com

**** 733 082 555

Poznań, Polska



DOŚWIADCZENIE

Obsługa techniczna CITYZEN

09.2019 - obecnie

Poznań

- Nadzór nad urządzeniami będącymi na wyposażeniu obiektu,
- Naprawy oraz przygotowanie wyposażenia obiektu do zajęć.

Merchandiser

MerService Sp. z o.o.

1 07.2019 - 09.2019

♀ Toruń

- Tworzenie ekspozycji sklepowych zgodnych z wymaganiami,
- Organizacja akcji promocyjnych w celu zwiększenia sprzedaży.

Obsługa klienta

Cafe Lenkiewicz s.c.

10.2018 10.2018

♀ Toruń

- Przyjmowanie zamówień,
- Obsługa kasy fiskalnej,
- Obsługa kelnerska

EDUKACJA

Uniwersytet im. Adama Mickiewicza w Poznaniu Analiza i przetwarzanie danych

10.2019 - obecnie

Poziom wykształcenia: magister

Uniwersytet Mikołaja Kopernika w Toruniu Architektura informacji

10.2016 - 07.2019

Poziom wykształcenia: licencjat

PROFIL

Jestem absolwentem kierunku Architektura Informacji. Na studiach zdobyłem wiedzę z zakresu tworzenia, przedstawiania i grupowania informacji w serwisach internetowych i aplikacjach wspomagających doświadczenie użytkownika. Budowanie odpowiedniego wyszukiwania, nawigacji określenie właściwych nazw dla tagów i etykiet, grupowanie informacji i nadawanie im odpowiedniej hierarchii.

UMIEJĘTNOŚCI

Chęć do nauki i samorozwoju

Umiejętność pracy w grupie

Znajomość podstaw HTML oraz Python

Znajomość systemów CMS (Wordpress/Drupal/Jo

Obsługa pakietu MS Office

Prawo jazdy kat. B

Adobe InDesign, Premiere

Sony Vegas

JĘZYKI

Angielski

Rosyjski



ZAINTERESOWANIA

Piłka nożna

Tenis

Filmy

Literatura fantastycznonaukowa

Tworzenie muzyki

Montaż filmów